【裁判字號】    98,毒抗,102
【裁判日期】    980312
【裁判案由】    毒品危害防制條例
【裁判全文】
臺灣高等法院刑事裁定                 98年度毒抗字第102號
抗  告  人
即  被  告  甲○○
上列抗告人因毒品危害防制條例案件，不服臺灣臺北地方法院中
華民國98年2月13日裁定（98年度毒聲字第67號），提起抗告，
本院裁定如下：
    主  文
抗告駁回。
    理  由
一、抗告意旨略以：警方任意盤查，已違反大法官會議解釋第
    535號，自屬違法，所取得證據，依毒樹果實理論，均無證
    據能力，因此，驗尿報告不得作為本件證據。而被告有施
    用抗憂鬱藥及解除焦慮藥物，而上開藥物含有甲基安非他命
    ，故驗尿呈陽性反應，可函查台安醫院。請求將尿液再送
    檢驗。原裁定僅載某時某地施用毒品，顯不明確，於法不
    合。被告係於驗尿前三日施用毒品，其後即未再施用，並
    無成癮，實無勒戒必要等語。
二、原裁定略以：聲請意旨略以：被告甲○○基於施用第二級毒
    品甲基安非他命及MDMA之犯意，於民國九十七年十二月二十
    五日為警採尿前回溯九十六小時內某時，在不詳處所施用第
    二級毒品甲基安非他命及MDMA，嗣於九十七年十二月二十五
    日晚間十一時三十分許，在臺北市中山區○○○路85巷86號
    前，為警當場查獲，並扣得大麻一包（2.98公克、淨重2公
    克，由檢察官另行簽分偵辦）。雖被告否認上開犯行，惟經
    將被告為警查獲時所採尿液送台灣尖端先進生技醫藥股份有
    限公司先以酵素免疫分析法初步檢驗，再以氣相層析質譜儀
    法確認檢驗之結果，均呈甲基安非他命及MDMA陽性反應等情
    ，有該公司九十八年一月九日濫用藥物檢驗報告一份附卷可
    稽，是被告施用毒品之犯行堪予認定，爰聲請裁定將被告送
    勒戒處所觀察、勒戒。核無不合，爰命被告應送勒戒處所觀
    察、勒戒等語。
三、按施用第二級毒品者，處三年以下有期徒刑，毒品危害防制
    條例第十條第二項定有明文。又按犯第十條之罪者，檢察官
    應聲請法院裁定，令被告入勒戒處所觀察、勒戒，其期間不
    得逾二月，同條例第二十條第一項亦已明訂。原裁定以被告
    施用毒品犯行明確，依上開規定，令被告入勒戒處所觀察、
    勒戒，於法並無不合。抗告意旨指摘警方無權採驗尿乙節，
    惟被告係自願採尿，並親自為之，有警詢筆錄在卷可參，並
    無何違法可言，所指警方違法或毒樹理論云云，均不可採。
    至於抗告意旨雖稱：可能服藥致尿液呈陽性，惟亦稱：於採
    尿前三日吸毒等語，而後者有驗尿報告可佐，是所謂藥物干
    擾，即不可採，因此，函詢醫院亦無必要，且無需將尿液再
    檢驗。至於有無觀察勒戒必要，尚非被告主觀上所得決定。
    而被告於抗告前，未供出施用毒品時地，原審因而無從載明
    其確切時地，於法難認有何不合。綜上，本件抗告，為無理
    由，應予駁回。
四、據上論結，應依刑事訴訟法第412條，裁定如主文。
中    華    民    國    98    年    3     月    12    日
                  刑事第十八庭審判長法  官  吳鴻章
                                    法  官  陳健順
                                    法  官  周政達
以上正本證明與原本無異。
不得再抗告。
                                    書記官  廖純瑜
中    華    民    國    98    年    3     月    12    日


司法院資訊處製作；財團法人民間司法改革基金會備份。
